臺北高等行政法院裁定
111年度訴字第590號
原      告  賀姿華                               
            許秀卿                               
            賀悠彌                                      

            賀悠樂        



被      告  財政部                                   
代  表  人  蘇建榮（部長）

訴訟代理人  楊美煌                              
            陳青穗                            
            鄭欣玫                      
上列當事人間確認行政處分違法等事件，原告提起行政訴訟，經
臺中高等行政法院裁定移送本院，本院裁定如下：
　　主  文
原告之訴駁回。
訴訟費用由原告負擔。
　　理  由
一、按行政訴訟法第107條第1項第9款規定：「原告之訴，有下
    列各款情形之一者，行政法院應以裁定駁回之。但其情形可
    以補正者，審判長應定期間先命補正：……九、訴訟標的為確
    定判決或和解之效力所及者。」而撤銷訴訟之訴訟標的，依
    同法第4條第1項規定，應為「原告所主張行政處分違法且侵
    害其權利或法律上利益」，又依同法第213條規定，上開訴
    訟標的，於確定之終局判決中經裁判者，有確定力。是行政
    處分經原告提起撤銷訴訟，且經判決駁回確定者，該判決之
    確定力自應及於確認「原告所主張之行政處分並無違法亦無
    侵害原告之權利或法律上利益」（最高行政法院109年度抗
    字第380號裁定參照）。
二、原告之被繼承人賀光勛（於民國93年9月13日歿）為華民外
    科診所醫師，於79年間經臺中市政府衛生局稽查認定違法增
    設床位，而於80年6月13日以80府衛參字第56958號行政處分
    吊銷華民外科診所之開業執照，並為財政部中區國稅局（改
    制前為財政部臺灣省中區國稅局，下稱中區國稅局）於83年
    8月17日核定賀光勛79年度綜合所得稅之執行業務所得。又
    賀光勛滯欠已確定之79、80年度綜合所得稅（含滯納金及滯
    納利息加計至84年11月8日）合計新臺幣（下同）4,596,850
    元（外放限制出境案卷第4頁），於84年11月18日經中區國
    稅局依行為時「限制欠稅人或欠稅營利事業負責人出境實施
    辦法」，報經被告以84年11月25日台財稅字第840698211號
    函（下稱原處分）轉前內政部警政署入出境管理局（現改制
    為內政部入出國及移民署，下稱移民署）限制賀光勛出境（
    外放限制出境案卷第2-3頁）。賀光勛不服，提起訴願、再
    訴願，且提起行政訴訟，經改制前行政法院以86年5月29日8
    6年度判字第1320號判決駁回確定（外放限制出境案卷第8-1
    7頁）。嗣97年8月13日修正公布之稅捐稽徵法第24條第7項
    第1款規定限制出境期間已逾5年者，應解除其出境限制，中
    區國稅局乃以97年8月25日中區國稅徵字第0970045749號函
    報經被告以97年11月13日台財稅字第0970110962號函轉移民
    署解除賀光勛出境，被告並以97年11月13日台財稅字第0970
    110938號函通知賀光勛（外放限制出境案卷第4-7頁）。
三、原告起訴主張略以：原告之被繼承人賀光勛因臺中市政府衛
    生局以80年6月13日80府衛參字第56958號行政處分吊銷華民
    外科診所開業執照；中區國稅局以83年8月17日核定賀光勛7
    9年度綜合所得稅之執行業務所得、80年度綜合所得稅之執
    行業務所得核定賀光勛79年度綜合所得稅之執行業務所得7,
    290,231元、80年度綜合所得稅之執行業務所得4,302,635元
    ，及被告以原處分通知移民署限制賀光勛出境至97年始解除
    ，使賀光勛受有長達13年之名譽上損害，爰提起本件行政訴
    訟等語。就本件被告部分，並聲明：㈠確認被告之原處分未
    更正應限制戴榮錦、吳管、魏平蟾3人出境為違法行政處分
    ；㈡被告應給付原告1億元及自101年8月30日起至清償日止，
    按週年利率百分之5計算之利息；㈢被告應連續19日於自由時
    報、中國時報、聯合報、蘋果日報之頭版二分之一版面不得
    小於14號字體刊登對賀姿華之父賀光勛（大陸名字湖南邵陽
    賀隆柏）醫師之道歉啟事；㈣被告應連續19日於中天電視、
    東森電視、民視電視、華視、TVBS電視，每19小時整點連續
    3秒刊登對賀姿華之父賀光勛之道歉啟事。案經臺中高等行
    政法院以110年度訴字第169號裁定將此部分移送本院審理。
四、經查：
　㈠原告之被繼承人賀光勛生前就原處分，業提起訴願、再訴願
    且提起行政訴訟，經改制前行政法院以86年度判字第1320號
    判決駁回確定（外放限制出境卷第8-17頁）；原告賀姿華另
    於102年間基於繼承賀光勛之權利，向臺中高等行政法院提
    起行政訴訟請求確認原處分無效，經臺中高等行政法院裁定
    移送本院後，本院亦以103年度訴字第1079號裁定駁回其訴
    確定（外放限制出境卷第28-31頁、本院卷第8頁）。則原告
    再提起本件行政訴訟，訴請確認原處分為違法（未更正應限
    制出境為戴榮錦、吳管、魏平蟾3人），依首開說明，其訴
    訟標的即原處分之違法性，自為上開確定判決效力所及。是
    本件原告之訴，有行政訴訟法第107條第1項第9款規定之起
    訴不合法情形，又不能補正，自應予駁回。
　㈡本件原告之訴既非合法而應駁回，其依行政訴訟法第7條規定
    （臺中高等行政法院110年度訴字第169號影印卷第6頁）合
    併請求判決被告應給付原告1億元及自101年8月30日起至清
    償日止，按週年利率百分之5計算之利息；被告應連續19日
    於自由時報、中國時報、聯合報、蘋果日報之頭版二分之一
    版面不得小於14號字體刊登對賀姿華之父賀光勛（大陸名字
    湖南邵陽賀隆柏）醫師之道歉啟事；被告應連續19日於中天
    電視、東森電視、民視電視、華視、TVBS電視，每19小時整
    點連續3秒刊登對賀姿華之父賀光勛之道歉啟事部分，即失
    所附麗，應併予駁回。
　㈢又本件原告之訴，既經本院以程序不合法予以駁回，本於程
    序不合實體不論之原則，原告所為實體上之主張或事實上之
    爭執，自屬無庸審究，附此敘明。
五、依行政訴訟法第107條第1項第9款、第104條，民事訴訟法第
    95條、第78條，裁定如主文。
中　　華　　民　　國　　111　 年　　8 　  月　　22 　 日
                    臺北高等行政法院第一庭
                              審判長法  官　許瑞助 
                                    法  官　林家賢 
                                    法  官　孫萍萍
上為正本係照原本作成。
如不服本裁定，應於送達後10日內向本院提出抗告狀（須按他造
人數附繕本）。
中　　華　　民　　國　　111　 年　　8 　  月　　22 　 日
                                    書記官  李虹儒